【裁判字號】    89,訴,1184
【裁判日期】    890619
【裁判案由】    毒品危害防制條例
【裁判全文】
臺灣臺中地方法院刑事判決                        八十九年度訴字第一一八四號
    公  訴  人  台灣台中地方法院檢察署檢察官
    被      告  甲○○
右列被告因毒品危害防制條例案件，經檢察官提起公訴（八十九年度毒偵字第二五七
六號），本院判決如左：
    主  文
甲○○連續施用第一級毒品，累犯，處有期徒刑壹年，海洛因壹包（毛重零點捌公克
）沒收並銷燬之。又連續施用第二級毒品，累犯，處有期徒刑肆月。主刑部分，應執
行有期徒刑壹年貳月。
    事  實
一、甲○○前因違反麻醉藥品管理條例案件，經台灣南投地方法院判處有期徒刑四月
    確定，於八十五年七月十六日執行完畢。復因施用毒品案件，經本院以八十七年
    度毒聲字第四００二號裁定令入戒治處所施以強制戒治；因執行成效經評定為合
    格，無繼續戒治之必要，經本院裁定停止戒治，並宣告所餘期間付保護管束。於
    八十八年十二月十八日交付保護管束期滿，由台灣臺中地方法院檢察署檢察官於
    八十九年一月十一日，以八十九年度戒毒偵字第五七號不起訴處分確定。嗣甲○
    ○於五年內復基於概括犯意，自八十九年一月下旬某日起至八十九年四月三日止
    ，連續在台中縣沙鹿鎮○○路公墓旁等處，將第一級毒品海洛因滲礦泉水，再以
    注射針筒注射手臂之方式施用第一毒品海洛因，平均一天約施打二、三次。甲○
    ○另基於概括犯意，於八十九年一、二月間某日，在台中縣沙鹿鎮○○路公墓旁
    ，將安非他命置於吸食器內，於其下以火燒烤產生煙氣，再吸其煙氣之方式，施
    用第二級毒品安非他命一次。復於八十九年四月三日十七時三十分許前之七十二
    小時內某時，在不詳地點，以不詳方式，施用第二級毒品安非他命一次。嗣為警
    於八十九年四月三日，在台中縣沙鹿鎮○○路公墓旁查獲。並扣得第一級毒品海
    洛因毛重零點八公克。
二、案經台中縣警察局清水分局移送臺灣臺中地方法院檢察署檢察官偵查起訴。
    理  由
一、訊據被告甲○○對於右揭施用第一級毒品海洛因之犯行供承不諱，而被告為警查
    獲後採取尿液，經送驗結果，呈嗎啡之陽性反應，此有台中縣衛生局檢驗尿水報
    告書附卷足稽，復有第一級毒品海洛因毛重零點八公克扣案可資佐證，足徵被告
    此部分之自白與事實相符，堪予採信。另訊據被告固供承為警查獲前二、三個月
    ，曾在右揭查獲地點施用第二級毒品安非他命一次，惟否認於八十九年四月三日
    十七時三十分，為警查獲前數日，有施用第二級毒品安非他命犯行，辯稱：伊僅
    於為警查獲前二、三個月有施用安非他命一次，即未再施用，此次驗尿有安非他
    命陽性反應，可能係吃感冒藥的緣故云云。惟查被告於八十九年四月三日為警查
    獲後採尿，經送驗結果，呈甲基安非他命之陽性反應，此有台中縣衛生局檢驗尿
    水報告書附卷足稽。再按施用毒品者，其劑量之百分之八十於八小時內自尿中排
    出，二十四小時後剩餘量之百分之九十再行排出，七十二小時後仍有微量排出，
    而因人體體質不同，其排出時間亦會有差異，尤其成癮者（抗藥性強）其於吸食
    一百二十小時內所採之尿液，配合較具公信力之儀器（如氣相層析質譜儀）仍可
    能被檢測出等情，業經憲兵司令部八十年三月廿五日（八０）鑑驗字０九九九號
    函釋在案。被告抗辯可能係吃感冒藥所致，復未能提出具體證據以供審酌，其抗
    辯即難採信。故被告應於前述八十九年四月三日採尿前七十二小時即三日內某時
    確有在不詳地點，施用第二級毒品安非他命一次之事實，應堪認定。又被告前因
    因施用毒品案件，經本院以八十七年度毒聲字第四００二號裁定令入戒治處所施
    以強制戒治；因執行成效經評定為合格，無繼續戒治之必要，經本院裁定停止戒
    治，並宣告所餘期間付保護管束。於八十八年十二月十八日交付保護管束期滿，
    由台灣臺中地方法院檢察署檢察官於八十九年一月十一日，以八十九年度戒毒偵
    字第五七號不起訴處分確定。此有台灣台中地方法院檢察署刑案資料查註紀錄表
    及上開不起訴處分書附卷可證。其於五年內，再犯本件施用毒品之罪，事證明確
    ，被告犯行堪予認定。
二、核被告甲○○所為，係犯毒品危害防制條例第十條第一項之施用第一級毒品罪、
    第十條第二項之施用第二級毒品罪。其持有第一級毒品、第二級毒品之低度行為
    ，分別應為施用第一級毒品、第二級毒品之高度行為所吸收，均不另論罪。又被
    告連續多次施用第一級毒品海洛因、第二級毒品安非他命之犯行，其時間緊接，
    方法相同，所觸犯犯罪構成要件相同之罪名，顯係基於概括犯意而反覆為之，均
    為連續犯，應依刑法第五十六條之規定，論以一罪，並加重其刑。次查被告前因
    違反麻醉藥品管理條例案件，經台灣南投地方法院判處有期徒刑四月確定，於八
    十五年七月十六日執行完畢，此有台灣台中地方法院檢察署刑案資料查註紀錄表
    一件附卷可考，其於五年以內再犯本件有期徒刑以上之二罪，均為累犯，應依刑
    法第四十七條之規定，各加重及遞加重其刑。又被告所犯上開二罪間，犯意各別
    ，行為互殊，應予分論併罰。爰審酌被告犯罪之動機、施用毒品係戕害自身健康
    、所生危害及犯後坦承大部分犯行、態度尚稱良好等一切情狀，量處如主文所示
    之刑，並定其應執行之刑。扣案之海洛因（毛重約０．八公克）為第一級毒品，
    爰依毒品危害防制條例第十八條第一項前段之規定沒收銷燬之。
據上論斷，應依刑事訴訟法第二百九十九條第一項前段，毒品危害防制條例第十條第
一項、第二項、第十八條第一項前段、第二十三條第二項，刑法第十一條前段、第五
十六條、第四十七條、第五十一條第五款，判決如主文。
中      華      民      國      八十九      年      六      月  十九    日
                                台灣台中地方法院刑事第七庭
                                    法  官    翁  芳  靜
右正本證明與原本無異。
如不服本判決，應於送達後十日內向本院提出上訴狀 （須附繕本） ，上訴於台灣高
法院台中分院。
                                    書記官
中      華      民      國      八十九      年      六      月    十九  日
附錄論罪科刑法條
毒品危害防制條例第十條第一項、第二項：
施用第一級毒品者，處六月以上五年以下有期徒刑。
施用第二級毒品者，處三年以下有期徒刑。


司法院資訊處製作；財團法人民間司法改革基金會備份。
